Enzo Romero

Desarrollador Software/Web (Intermedio)

Mi nombre es Enzo y actualmente me considero de nivel intermedio en el mundo del desarrollo. Tengo aproximadamente 2 años de experiencia en el ámbito de la programación.

El lenguaje con el que más cómodo me siento es Python tanto para desarrollo de escritorio como web y/o análisis. Pero también poseo conocimientos en PHP, JavaScript, Java(Básico) y Bases de Datos(Hana, PostgreSQL, MySQL).

También soy parte de un proyecto de implementación del sistema SAP B1, en el cual desarrollé soluciones las cuales se conectan a la base de datos Hana. En este proyecto actualmente estoy como analista y desarrollador.

Aparte del desarrollo poseo además experiencia en el área informática como técnico en computadoras, HelpDesk, y experiencia en redes y servidores(Básico).

Experiencia Profesional

2015-2019 Asistente Comercial – AM REGUERA IMPORT.

Aunque a lo largo de los 4 años en esta empresa ocupé 3 cargos la última fue la de Asistente Comercial, en este lugar fui asistente de Gerencia Comercial.

2019-2022 Emprendimiento de "Hardsoft PC"

Decidí realizar este emprendimiento en esta área ya que es la que más me apasiona, es decir la informática, al comienzo solo realizaba lo que sería el diagnóstico, mantenimiento y reparación de equipos informáticos, contando con varios clientes que regularmente volvían por el buen servicio, fui creciendo de manera autodidacta en esta parte, hasta que finalmente comencé a aprender el área de la programación y diseño web posteriormente realizar proyectos en esta área.

2022-Act. Díaz e Hijos S.A (Hipermercados Luisito)

Actualmente me desempeño como analista/desarrollador en esta empresa en la que ya cumplí un año laboral. En este tiempo adquirí varios conocimientos y habilidades, comenzando como HelpDesk dando soporte técnico y de sistema pasando a formar parte del equipo de implementación

de los sistemas SAP Business One y GEO, acompañando en la instalación y uso del sistema en los 11 locales comerciales con las que cuenta esta empresa.

Todavía doy soporte de sistema SAP y de su complemento web (Trastienda), y a su vez desarrollo soluciones y automatizaciones para la empresa tales como:

- *Softwares de migración de datos entre BD's (Análisis Y Desarrollo)
- *Sistema de escritorio para impresión etiquetas (Relevamiento, Análisis, Desarrollo e instalaciones)
- *Consultor de precios Web para locales comerciales (Análisis, Desarrollo, y puesta en producción en el servidor)
- *Software para extracción de datos de sistema para envíos a balanzas. (Análisis y Desarrollo)
- *Software para detección de facturas con errores y costos mal promediados
- *Y el proyecto en el cual trabajo actualmente, una web para control de locales.



+595 976 898 252



er97440@gmail.com



https://enzo95rf.github.io/Portafolio-Enzo-Romero/

Mi lema

"Elige un trabajo que te apasione,

Y no tendrás que trabajar ni un solo día de tu vida."

-Confucio.

Formación Académica

2010-2013 Bachiller Técnico Contable

Colegio Virgen del Rosario

2018 ingeniería en Informática

Universidad Gran Asunción (UNIGRAN)

Sin Culminar.

A futuro me gustaría realizar un Master en Ing. De Software

Cursos y Seminarios

- → Programación en HTML Y CSS: Formato autodidacta. 8 meses, online. 2021
- → Diseño web con Bootstrap: Campus Virtual SNPP. 80 horas, online. 2021
- → Programación en Lenguaje C: Campus Virtual SNPP. 80 horas, online. 2021
- → Programación en Lenguaje Python: Campus Virtual SNPP. 80 horas, online. 2021
- → Base de Datos MYSQL (BÁSICO): Campus Virtual SNPP. 80 horas, online. 2021
- → Introducción al Sistema Operativo Linux: CISCO NETWORKING ACADEMY. 80 horas, online. 2021
- → Programación Python: CISCO NETWORKING ACADEMY. 150 horas, online. 2022

Proyectos-Trabajos

→ Página de práctica

https://enzo95rf.github.io/Logo-Name/

→ Hardsoft PC

https://bccoiffure.000webhostapp.com/

→ Algunos proyectos en Diaz e Hijos S.A (Hipermercados Luisito)

https://enzo95rf.github.io/present_proy.github.io/

Mis idiomas

Castellano - Nativo

••••

Inglés Guaraní



Mis aficiones









Cómo soy

Profesional

Dinámico

Líder

Comunicador



Herramientas, freamworks y lenguajes más utilizados

- → Herramientas Informáticas
 - Office
 - Hana Studio
 - DBeaver
 - PGadmin
 - PYCharm
 - Visual Studio Code
 - Visual Studio
 - Photoshop
 - Herramientas varias para soporte remoto
 - SAP B1
 - Crystal Report
- → Lenguajes de programación
 - Python
 - JavaScript
 - PHP
 - SQL
- → Freamworks
 - Django
 - Bootstrap

Referencias

→ Creación de la web Bia Coiffure. 2021. Bianca Cantero: 0971 513 054 (cliente)

→ AM REGUERA IMPORT. RRHH: (021 508 140)

→ Martín Del Puerto

Jefe de Tecnología: 0984 189 652